【裁判字號】    89,易,4307
【裁判日期】    900213
【裁判案由】    竊盜
【裁判全文】
台灣台中地方法院刑事判決                        八十九年度易字第四三七號
    公  訴  人  臺灣台中地方法院檢察署檢察官
    被      告  丁○○
右列被告因竊盜案件，經檢察官提起公訴（八十九年度偵字第九六五七號），本院判
決如左：
    主  文
丁○○共同攜帶兇器竊盜，未遂，處有期徒刑肆月，如易科罰金，以佰元折算壹日
，緩刑貳年，扣案之扳手貳支、鉗子壹支及螺絲起子壹支均沒收。
    事  實
一、丁○○與甲○○（業經本院判處有期徒刑四月，緩刑二年）基於意圖為自己不法
    所有之犯意聯絡，於民國（下同）八十九年五月二十三日十七時三十分許，持客
    觀上足認係凶器為甲○○所有之扳手二支、鉗子一支、螺絲起子一支，至台中縣
    龍井鄉○○村○○路一七七巷七號「青海實業股份有限公司」（下稱青海公司）
    ，先將鐵柵門拉開進入青海公司土地（侵入住居部分未據告訴），再持上開起子
    等工具鬆動、拆解裝設於該處辦公室壁上冷氣之螺絲，而著手竊取冷氣機，惟尚
    未得手，旋即為保全人員發現，報警處理。
二、案經台中縣警察局烏日分局報請臺灣臺中地方法院檢察官偵查起訴。
    理  由
一、訊據被告丁○○於警訊及本院審理時對右揭時地有與甲○○攜帶扣案工具竊取冷
    氣機未遂之竊盜未遂犯行均坦承不諱，核與共同被告甲○○於警訊及本院自白大
    致相符，復據証人即保全人員湯士賢及証人青海實業股份有限公司人員乙○○證
    述綦詳，証人湯士賢証稱：到了青海電機，看到有小偷正在下手用起子行竊冷氣
    機等語，並指認被告二人即為行竊之人，而証人乙○○亦證稱：冷氣插頭已拔掉
    ，螺絲被鬆開等語，亦與証人即烏日分局警員丙○○所述失竊現場情形大致相符
    ，並有扣案為被告甲○○所有供本件行竊所用之扳手二支、鉗子一支、螺絲起子
    一支可資佐證，且有現場圖及現場相片在卷可佐；被告二人至他人辦公室處，意
    圖將冷氣機拆卸後據為己有，其二人具為自己不法所有之意圖，且二人間有犯意
    聯絡及行為分擔甚明。事証明確，被告攜帶兇器竊盜未遂犯行堪予認定。
二、查扣案之扳手、鉗子、螺絲起子屬金屬製品，質地堅硬，客觀上足以危害他人生
    命身體之安全，自屬凶器，核被告丁○○所為，係犯刑法第三百二十一條第二項
    、第一項第三款之攜帶兇器竊盜未遂罪。被告丁○○與甲○○二人就本件竊盜未
    遂犯行，有犯意聯絡及行為分擔，均為共同正犯。又被告已著手於竊盜犯行之實
    行而不遂，為未遂犯，爰依刑法第二十六條前段減輕其刑。爰審酌被告年僅二十
    五歲，年輕識淺，因一時貪念，致罹刑章，又本件犯罪之手段係攜兇器為之，已
    著手竊取惟尚未竊得，暨被告丁○○犯後於本院坦認犯行，尚知悔悟等一切情狀
    ，量處如主文所示之刑，並諭知易科罰金之折算標準。末查，被告丁○○未曾受
    有期徒刑以上刑之宣告，有臺灣臺中地方法院檢察署刑案資料查註紀錄表及臺灣
    高等法院被告全國前案紀錄表在卷可按，被告坦承犯行，深具悔意，其經此教訓
    ，當知警惕而無再犯之虞，本院綜核各情，認所宣告之刑，以暫不執行為適當，
    併予宣告緩刑，以啟自新。
三、又按行為後法律有變更者，適用裁判時之法律。但裁判前之法律有利於行為人者
    ，適用最有利於行為人之法律，刑法第二條第一項定有明文；查刑法業經修正，
    並經總統於九十年一月十日公布施行，於同年月十二日生效，被告所犯竊盜未遂
    罪，依修正前刑法第四十一條之規定：「犯最重本刑為三年以下有期徒刑以下之
    刑之罪，而受六月以下有期徒刑或拘役之宣告，因身體、教育、職業、家庭之關
    係或其他正當事由，執行顯有困難者，得以一元以上三元以下折算一日，易科罰
    金。」而依修正後刑法第四十一條第一項規定：「犯最重本刑為五年以下有期徒
    刑以下之刑之罪，而受六個月以下有期徒刑或拘役之宣告，因身體、教育、職業
    、家庭之關係或其他正當事由，執行顯有困難者，得以一元以上三元以下折算一
    日，易科罰金。」是被告本件竊盜未遂犯行經本院為六月以下有期徒刑之宣告，
    比較新舊法之適用結果，依修正前刑法之適用結果，則不得易科罰金，而依修正
    後刑法之適用結果，則得易科罰金，是以新法之適用結果較舊法有利於行為人，
    依刑法第二條第一項之規定，就被告本件宣告刑，依修正後刑法第四十一條第一
    項前段之規定，並諭知易科罰金之折算標準，附此敘明。
四、又扣案之扳手二支、鉗子一支、螺絲起子一支，係共同被告甲○○所有供犯本件
    竊盜犯行所用之物，業據被告丁○○陳明在卷，再參以被告甲○○亦曾向本院陳
    明當日原攜帶上開工具係要送交同公司之師傅使用，是被告丁○○所述尚堪採信
    ，爰依刑法第三十八條第一項第二款宣告沒收。
據上論斷，應依刑事訴訟法第二百九十九條第一項前段，刑法第二十八條、第三百二
十一條第二項、第一項第三款、第二十六條前段、第二條第一項、修正後刑法第四十
一條第一項前段、刑法第七十四條第一款、第三十八條第一項第二款，罰金罰鍰提高
標準條例第二條，判決如主文。
本案經檢察官楊萬益到庭執行職務。
中      華      民      國    九十      年      二      月     十三     日
                                        臺灣臺中地方法院刑事第一庭
                法  官    黃  家  慧
右正本證明與原本無異。
如不服本判決，應於送達後十日內向本院提出上訴狀(須附繕本)，上訴於台灣高等
法院台中分院。
                                            書記官
中      華      民      國    九十      年      二      月     十三     日
附錄論罪科刑法條
中華民國刑法第三百二十一條
(加重竊盜罪)
犯竊盜罪而有左列情形之一者，處六月以上五年以下有期徒刑：
一  於夜間侵入住宅或有人居住之建築物、船艦，或隱匿其內而犯之者。
二  毀越門扇、牆垣或其他安全設備而犯之者。
三  攜帶兇器而犯之者。
四  結夥三人以上而犯之者。
五  乘火災、水災或其他災害之際而犯之者。
六  在車站或埠頭而犯之者。
前項之未遂罰之。


司法院資訊處製作；財團法人民間司法改革基金會備份。
